臺灣高等法院刑事裁定　　　　　　100年度聲再字第527號
再審聲請人
即受判決人　宋秀英
上列聲請人因違反毒品危害防制條例案件，對於本院99年度上更
(一)字第286號，中華民國99年10月12日第二審確定判決（臺灣板
橋地方法院98年度訴字第3460號，起訴案號：臺灣板橋地方法院
檢察署98年度偵字第22069號），聲請再審，本院裁定如下：
  主  文
再審之聲請駁回。
    理  由
一、聲請意旨略以：(一)原確定判決所憑之通訊譯文即附表一部分
    所示之買賣毒品數量及金額，並非通訊內容，乃係被捏造之
    偽證，懇請勘驗監聽譯文之錄音帶，此為新證據。(二)證人魏
    皓展、黃二郎於原審時，皆數次向法官陳述係受刑警威脅始
    配合製作筆錄，因2位證人有吸毒前科，如不配合就會被起
    訴，2位證人並曾向再審聲請人道歉，有法庭錄音可證明再
    審聲請人係被誣告，懇請勘驗法庭錄音。(三)證人陳啟輝曾證
    稱毒品係其所持有，有法庭錄音可證明再審聲請人係被誣告
    ，懇請勘驗法庭錄音。(四)請求勘驗比對毒品包裝袋上之指紋
    ，以證再審聲請人並非毒品所有人，此為新證據。綜上所述
    ，為此依法提起再審云云。
二、查有罪之判決確定後，為受判決人之利益聲請再審，必其聲
    請之理由合於刑事訴訟法第420條第1項所定情形之一或第
    421條有足生影響於判決之重要證據漏未審酌者，始准許之
    。而刑事訴訟法第420條第1項第6款所謂發見確實之新證據
    ，係指該證據於事實審法院判決前已經存在，為法院、當事
    人所不知，不及調查斟酌，至其後始行發見，且就證據本身
    形式上觀察，固不以絕對不須經過調查程序為條件，但必須
    顯然可認為足以動搖原有罪確定判決，而為受判決人無罪、
    免訴、免刑或輕於原判決所認罪名之判決者為限。故受理聲
    請再審之最後事實審法院，應就聲請再審理由之所謂「新證
    據」，是否具備事實審判決前已經存在，為法院、當事人所
    不知，事後方行發見之「嶄新性」（或稱「新規性」），及
    顯然足以動搖原有罪確定判決，應另為無罪、免訴、免刑或
    輕於原判決罪名之「顯然性」（或稱「確實性」）二要件，
    加以審查，為判斷應否准予開始再審之準據，二者不可或缺
    ，否則即不能據為再審之原因。而所謂「確實」之新證據，
    係指其證據之本身在客觀上可認為真實，毋須經過調查，即
    足以動搖原判決，使受刑人得受有利之裁判者而言，若在客
    觀上就其之真實性如何，尚欠明瞭，非經相當之調查，不能
    辨其真偽，即與確實新證據之「確實」涵義不符，自難採為
    聲請再審之原因（最高法院100年度台抗字第947號裁定意旨
    參照）。
三、經查：
  (一)原確定判決綜核全案卷證，採信證人魏皓展、黃二郎、陳啟
    輝等人之證詞，並以查扣之第一級毒品海洛因38小包（合計
    淨重2.41公克）、分裝紙袋3個、門號0000000000號行動電
    話1支（含SIM卡1張），及通訊監察譯文、原審勘驗筆錄、
    現場蒐證照片、法務部調查局濫用藥物實驗室98年8月20日
    調科壹字第09823022610號鑑定書、台灣檢驗科技股份有限
    公司濫用藥物檢驗報告等為憑，認定再審聲請人即受判決人
    於原審判決附表一編號1至17所示之時間、地點，有販賣第
    一級毒品海洛因之犯行，均係犯毒品危害防制條例第4條第1
    項販賣第一級毒品罪（共十七罪），各判處有期徒刑15 年4
    月，並定應執行有期徒刑25年，聲請人不服上訴，最高法院
    99年12月23日駁回其上訴而確定，有本院99年度上更(一)字第
    286號、最高法院99年度台上字第8115號刑事判決各一份可
    稽。
  (二)聲請再審意旨雖主張：原確定判決所憑之通訊譯文，並非通
    訊內容，乃係被捏造之偽證，通訊監聽之錄音帶為新證據，
    請求勘驗云云【聲請意旨(一)部分】。惟查：原確定判決所載
    通訊監察譯文，係於合法之通訊監察期間內取得，而監聽譯
    文僅係將監聽錄音結果轉譯成文字。受判決人及其辯護人於
    審理期間均已表示對檢察官提出之通訊監察錄音帶暨譯文之
    證據能力均不爭執（99年度上更(一)字第286號卷第34頁背面
    、第66頁背面），相關通訊監聽錄音內容與譯文堪認屬真實
    ，受判決人亦坦承確曾以其所持有之0000000000號行動電話
    與證人魏皓展、黃二郎聯繫，業據原確定判決於理由中論述
    明確（原確定判決第4、5、7頁理由），且依上開說明，通
    訊監察錄音帶於法院審理時即已存在，為受判決人及法院所
    知悉，核與刑事訴訟法所定發現確實新證據之「嶄新性」要
    件不符，且該證據本身之形式上觀察，難認有顯然可認足以
    動搖原有罪確定判決，而應為受判決人無罪或輕於原判決所
    認罪名判決之情形，與「顯然性」要件不符，聲請意旨此部
    分顯無理由。
  (三)聲請再審意旨雖主張：證人魏皓展、黃二郎於原審時數次向
    法官陳述係受刑警威脅始配合製作筆錄，請求勘驗法庭錄音
    ，證明受判決人係被誣告云云【聲請意旨(二)部分】。惟查：
    證人魏皓展、黃二郎於偵查時明確證稱於原確定判決附表一
    編號第1至17號所示時間、地點確有向受判決人購買海洛因
    ，並均交易完成，受判決人亦自承曾於附表一所示時間以行
    動電話聯絡魏皓展、黃二郎見面，原確定判決並就證人魏皓
    展、黃二郎於第一審所為之證述如何不可採信予以詳加說明
    ，業據原確定判決於理由中論述綦詳（原確定判決第5、6、
    7 、8、9頁理由）。依上開說明，核與刑事訴訟法所定發現
    確實新證據之「嶄新性」要件不符，且該證據本身之形式上
    觀察，難認有顯然可認足以動搖原有罪確定判決，而應為受
    判決人無罪或輕於原判決所認罪名判決之情形，與「顯然性
    」要件不符，聲請意旨此部分所指顯無理由。
  (四)聲請再審意旨雖主張：證人陳啟輝曾作證稱毒品係其所持有
    ，請求勘驗法庭錄音，及勘驗比對毒品包裝袋上之指紋，可
    證再審聲請人並非毒品所有人，此為新證據云云【聲請意旨
    (三)、(四)部分】。惟查：警方所查扣之海洛因等物品，係於受
    判決人住處櫃子內扣得，經原審法院當庭勘驗搜索光碟內容
    確認無誤，並有現場蒐證照片附卷為憑，證人陳啟輝於原審
    雖證稱毒品海洛因為其所有，然證人陳啟輝就毒品海洛因所
    藏放之位置前後證述不一，與受刑人所為之供述亦不相符，
    且陳啟輝為受判決人之子，顯有事後迴護偏袒受判決人之嫌
    ，業據原確定判決於理由中論述明確（原確定判決第10頁理
    由）。而警方所查扣之毒品包裝袋，於原確定判決法院調查
    、審理時即已存在，為受判決人及法院所知悉，依上開說明
    ，核與刑事訴訟法所定發現確實新證據之「嶄新性」要件不
    符，且該證據本身之形式上觀察，難認有顯然可認足以動搖
    原有罪確定判決，而應為受判決人無罪或輕於原判決所認罪
    名判決之情形，與「顯然性」要件不符，聲請意旨此部分顯
    無理由。
四、綜上所述，聲請人所舉聲請再審之理由，無非係對原確定判
    決採證認事之職權行使，再為爭執，核與刑事訴訟法第420
    條第1項所定並不相符，本件再審之聲請，為無理由，應予
    駁回，爰依刑事訴訟法第434條第1項，裁定如主文。
中    華    民    國   100    年    12    月    20    日
                  刑事第四庭審判長法  官  陳筱珮
                                  法  官  邱滋杉
                                  法  官  孫惠琳
以上正本證明與原本無異。
如不服本裁定，應於收受送達後五日內向本院提出抗告狀。
                                  書記官  潘文賢
中    華    民    國   100    年    12    月    21    日